臺灣基隆地方法院刑事判決　
110年度訴字第307號
                                      110年度訴字第358號
公  訴  人  臺灣基隆地方檢察署檢察官
被      告  賴志泉


            雷暘騰  男  民國00年0月00日生                                    身分證統一編號：Z000000000號

上列被告因傷害案件，經檢察官提起公訴 （109年度偵字第7155
號）及追加起訴（110年度偵字第5302號），經本院判決如下：
    主  文
本件公訴不受理。
    理  由
一、起訴及追加起訴意旨略以：被告（兼告訴人）乙○○於民國10
    9年10月17日晚間7時許，酒後行經基隆市○○區○○路0○0號前
    時，被告（兼告訴人）甲○○與其妹雷秀卿、母親雷沈鳳、女
    兒雷儀璇等人恰擦身而過，被告乙○○與雷秀卿錯身時，產生
    「襲胸」糾紛（被告乙○○此部分涉犯性騷擾防治法，經檢察
    官另行起訴，現由被告乙○○上訴二審中），被告甲○○聽聞雷
    秀卿驚叫後，欲向被告乙○○質問，二人因此發生爭執拉扯，
    並互基於傷害之犯意，毆打對方；被告乙○○並進而將被告甲
    ○○壓制在地徒手毆打，使被告甲○○受有鼻子挫傷、鼻骨閉鎖
    性骨折等傷害，被告乙○○則受有左眼瘀青、右手肘挫傷、下
    背及骨盆挫傷等傷害。嗣經被告二人報警互控，始悉上情。
    因認被告二人均各涉犯刑法第277條第1項之傷害罪嫌等語。
二、按刑事案件於第一審辯論終結前，得就與本案相牽連之犯罪
    ，追加起訴，刑事訴訟法第265條第1項定有明文；而所謂相
    牽連之案件，則係指刑事訴訟法第7 條所列之：一、一人犯
    數罪者。二、數人共犯一罪或數罪者。三、數人同時在同一
    處所各別犯罪者。四、犯與本罪有關係之藏匿人犯、湮滅證
    據、偽證、贓物各罪者。本件公訴人於110年8月17日，以被
    告乙○○涉嫌對告訴人甲○○犯傷害罪，先以109年度偵字第715
    5號對被告乙○○提起公訴，於同年8月25日繫屬於本院，並由
    本院分110年度訴字第307號案件受理；嗣於同年10月15日，
    始由公訴人以被告甲○○係與被告乙○○互毆，而乙○○亦受有傷
    害，乃以被告甲○○為被告，於110年9月24日，以110年度偵
    字第5302號對被告甲○○追加起訴，於同年10月15日繫屬於本
    院。查被告二人係屬前開刑事訴訟法第7條第3款 「數人」
    在「同時、同地」各別犯罪之相牽連案件，而本訴（即乙○○
    被訴之110年度訴字第307號傷害案件）係於110年10月22日
    進行準備程序（因雙方互相撤告，故未經言詞辯論），公訴
    人對被告甲○○追加之訴，於110年10月15日即已繫屬本院，
    是在110 年度訴字第307號本案進行準備程序前，其追加起
    訴程序合法，首先敘明。
三、又按告訴乃論之罪，告訴人於第一審辯論終結前，得撤回其
    告訴；又告訴經撤回者，應諭知不受理之判決；不受理之判
    決，得不經言詞辯論為之；刑事訴訟法第238條第1 項、第3
    03第3款、第307條分別定有明文。
四、查本件告訴人兼被告乙○○、甲○○二人互告之案件，公訴人認
    被告二人均係觸犯刑法第277條第1項之普通傷害罪嫌，依刑
    法第287 條前段規定，須告訴乃論；茲因告訴人兼被告二人
    經本院調解成立（本院110年度附民移調字第224號），並於
    本院110 年10月22日準備程序，互相表示對對方撤回告訴（
    詳見該次筆錄第3頁），並當庭書具撤回告訴聲請狀撤回本
    件刑事告訴（詳同日二人簽名之撤回告訴聲請狀—本院307號
    訴字卷第57頁、第358號訴字卷第29頁），揆諸前開說明，
    本件爰不經言詞辯論，逕為不受理判決之諭知。
五、據上論斷，應依刑事訴訟法第303條第3 款、第307條，判決
    如主文。
中　　華　　民　　國　  110　  年　  10　　月    28　 日
                  刑事第四庭審判長法  官   齊潔
　　　　　　　　　　              法  官   周霙蘭
　　　　　　　　　　              法  官   李辛茹
以上正本證明與原本無異。
如不服本判決應於收受送達後20日內向本院提出上訴書狀，並應敘述具體理由；其未敘述上訴理由者，應於上訴期間屆滿後20日內向本院補提理由書(均須按他造當事人之人數附繕本)「切勿逕送上級法院」。　　　　　　　　　　　　　　　　　    
中　　華　　民　　國　　110 　年　　10　　月　　28　　日
                                  書記官  陳彥端